---
title: "Teoria das filas"
output:
  pdf_document: default
  html_notebook: default
---

Modelo para se utilizar as funcoes de teoria das filas
Aqui teremos a aplicação da teoria de filas 

## Modelo de filas
Aqui foi criado uma funcao com o pacote queueing onde colocaremos os vetores: 

* Lambda: Volumetria da hora <br/>
* mu: Média da quantidade de chamadas atendidas por operador na hora especifica<br/>
* hora: Hora especifica do Lambd e mu<br/>

obs: Exitem variações no modelo de fila, nesse exemplo estamos utilizando o modelo MMC
```{r echo=TRUE}
library(queueing)
library(dplyr)
# Acerta Qtd. op ----  
library(dplyr)
otimiza<- function(lambda,mu,c,hora){
  temp<-NewInput.MMC(lambda,mu, c)
  temp2<-QueueingModel(temp)
  data<- data.frame("Fluxo" = lambda,
                    "Taxa média atendimento"=mu,
                    "Tempo medio de espera na fila minutos" = round(temp2$Wq*60,3),
                   # "Prob do tempo de espera ser 0" = round(temp2$Pn,4),
                   # "Taxa de ocupacao " = temp2$RO,
                   # "Numero medio clientes na fila" =temp2$Lq,
                   # "Numero medio clientes na fila quando tem fila" = temp2$Lqq,
                   # "Variancia do numero de clientes na fila" = temp2$VN,
                   # "Variancia do tempo de espera no sistema" = round(temp2$VT*60,3),
                   # "Variancia do tempo de espera na fila" = round(temp2$VTq*60,3),
                    "Hora"= hora,
                    "Qtd_op" = c)
  return(data)
}

filtra = function(lambda,mu=mu,hora){
  c<-1:70
    c_filtrado<-which(c>lambda/mu)
  data.frame(lambda =lambda,mu = mu,c = c_filtrado,hora= hora)
}

```
## Simulando dados
Simulando o numero de chegadas de clientes em um dia por hora, considerando que nosso serviço tem uma taxa de atendimento de mu  = 3. abaixo os dados

```{r echo=TRUE}
data = as.Date("2020-05-20")+1:2
Hmd = rep(8:17,2); Hmd %>% length()
Lambda = rep(seq(60,150,by = 10),2)+rnorm(1,5,10)
mu = rep(3,20)
dados<-data.frame(data,Hmd,Lambda,mu);dados 
```



## Aplicando a função

```{r echo=TRUE}
Presc_temp<-purrr::pmap_dfr(list(lambda = dados$Lambda,
                                 mu =dados$mu,hora = dados$Hmd),
                            filtra)
Prescritivo<-purrr::pmap_dfr(Presc_temp, otimiza)
Prescritivo %>% head()
```

Na função criada, teremos um range de possiveis valores otimos de operadores com seus respectivos tempos medios de espera. para simplificar, pegaremos os valores otimos que sejam inferiores a 1 minuto


```{r echo=TRUE}
Prescritivo %>%filter(Tempo.medio.de.espera.na.fila.minutos<=1) %>%
  group_by(Hora)%>%
  summarise(Tempo_medio = mean(Tempo.medio.de.espera.na.fila.minutos),Qtd_op = median(Qtd_op))
```


